tex/old/pt_BR.aff
/*
    Copyright (C) 2006  por Raimundo Santos Moura <raimundomoura@openoffice.org>

    Colaboradores deste projeto: http://www.openoffice.org.br/?q=creditos

    Brasil - Dezembro 2006

    *************************************************************************
    * Este é um dicionário para correção ortográfica da língua Portuguesa   *
    * para o Myspell.                                                       *
    * Este programa é livre e pode ser redistribuído e/ou modificado nos    *
    * termos da  GNU Lesser General Public License (LGPL) versão 2.1.       *
    *                                                                       *
    *************************************************************************
*/

SET ISO8859-1
TRY áàãâéêíóõôúüçesianrtolcdugmphbyfvkwjqxz


MAP 5
MAP aáãâAÁÃÂ
MAP eéêEÉÊ
MAP iíIÍ
MAP oóõôOÓÕÔ
MAP uúüUÚÜ

REP 38
REP ç ss
REP ss ç
REP ci ssi
REP ssi ci
REP ce sse
REP sse ce
REP ss rs
REP c sc
REP sc c
REP ch x
REP x ch
REP cç x
REP x cç
REP cs x
REP cao ção
REP cão ção
REP cõ çõ 
REP ao ão
REP oi ói
REP cie  sciê
REP sie  sciê
REP es  ex
REP ex  es
REP es  ez
REP ez  es
REP ês  ez
REP ez  ês
REP z   s
REP s   z
REP r   rr
REP m n
REP n m
REP az ás
REP ás az
REP ez és
REP ês ez
REP l u
REP u l


# PREFIXOS

PFX A Y 1
PFX A   0     re     .

PFX a Y 1
PFX a   0     anti   .

PFX B Y 1
PFX B   0     des    .

PFX b Y 1
PFX b   0     auto   .

PFX E Y 1
PFX E   0     in     .

PFX e Y 1
PFX e   0     im    .

PFX F Y 1
PFX F   0     neo    .


# SUFIXOS

# Plural ão ães - l la - m ma - r ra
SFX f Y 3
SFX f   o     es      ão
SFX f   0     a       [lmr]
SFX f   0     as      [lmr]


# Plural apenas

SFX G Y 7
SFX G   0     s        [^ã][aeiouáéíóúôêã]
SFX G   0     es       [rsz]
SFX G   l     s        il
SFX G   l     is       [^i]l
SFX G   m     ns       m
SFX G   ão    ões      ão
SFX G   0     s        [nt]

# Plural apenas (variante) 

SFX g Y 6
SFX g   il     eis     il
SFX g   el     éis     el
SFX g   ol     óis     ol
SFX g   0      s       ão
SFX g   0      s       e
SFX g   ês     eses    ês

# Plural e masculino/feminino

SFX P Y 21
SFX P   0     s        [^ã]o
SFX P   o     a        [^ã]o
SFX P   o     as       [^ã]o
SFX P   0     s        e
SFX P   e     a        e
SFX P   e     as       e
SFX P   0     a        r
SFX P   0     es       r
SFX P   0     as       r
SFX P   0     s        ão
SFX P   ão    ã        ão
SFX P   o     s        ão
SFX P   ês    eses     ês
SFX P   ês    esa      ês
SFX P   ês    esas     ês
SFX P   0     a        m
SFX P   0     as       m
SFX P   m     ns       m
SFX P   u     ia       eu
SFX P   u     ias      eu
SFX P   0     s        eu

# Plural e masc/feminino (variante) com diminutivo e aumentativo
                                                                                                  
SFX p Y 11
SFX p   o     es       ão
SFX p   ão    ã        ão
SFX p   o     s        ão
SFX p   0     zinho    ão
SFX p   o     ezinhos  ão
SFX p   o     zinha    ão
SFX p   o     zinhas   ão
SFX p   0     zão      ão
SFX p   o     ezões    ão
SFX p   o     zona     ão
SFX p   o     zonas    ão

# Feminino apenas

SFX H Y 4
SFX H   o     a       o
SFX H   e     a       e
SFX H   ão    ã       ão
SFX H   0     a       [lmr]

# Plural e feminino - ões com diminutivo e aumentativo

SFX h Y 11
SFX h   ão    ões      ão
SFX h   o     0        ão
SFX h   o     s        ão
SFX h   0     zinho    ão
SFX h   ão    õezinhos ão
SFX h   o     zinha    ão
SFX h   o     zinhas   ão
SFX h   0     zão      ão
SFX h   ão    õezões   ão
SFX h   o     zona     ão
SFX h   o     zonas    ão


# Superlativo e variante (mente)

SFX S Y 33
SFX S   o     íssimo   [^g]o
SFX S   o     íssimos  [^g]o
SFX S   o     íssima   o
SFX S   o     íssimas  o
SFX S   os    íssimo   os
SFX S   os    íssimos  os
SFX S   os    íssima   os
SFX S   os    íssimas  os
SFX S   e     íssimo   e
SFX S   e     íssimos  e
SFX S   e     íssima   e
SFX S   e     íssimas  e
SFX S   o     uíssimo   go
SFX S   o     uíssimos  go
SFX S   0     íssimo   l
SFX S   0     íssimos  l
SFX S   0     íssima   l
SFX S   0     íssimas  l
SFX S   0     íssimo   r
SFX S   0     íssimos  r
SFX S   0     íssima   r
SFX S   0     íssimas  r
SFX S   z     císsimo  z
SFX S   z     císsimos z
SFX S   z     císsima  z
SFX S   z     císsimas z
SFX S   o     issimamente   [^g]o
SFX S   os    issimamente   os
SFX S   e     issimamente   e
SFX S   o     uissimamente  go
SFX S   0     issimamente   l
SFX S   0     issimamente   r
SFX S   z     cissimamente  z

# Superlativo (variante)

SFX s Y 13
SFX s   ável  abilíssimo   ável
SFX s   ável  abilíssimos  ável
SFX s   ável  abilíssima   ável
SFX s   ável  abilíssimas  ável
SFX s   ível  ibilíssimo   ível
SFX s   ível  ibilíssimos  ível
SFX s   ível  ibilíssima   ível
SFX s   ível  ibilíssimas  ível
SFX s   go    quíssimo     go
SFX s   go    quíssimos    go
SFX s   ável  abilissimamente   ável
SFX s   ível  ibilissimamente   ível
SFX s   go    quissimamente     go

# ...mente

SFX M Y 7
SFX M   o     amente       o
SFX M   os    amente       os
SFX M   0     mente        e
SFX M   0     mente        r
SFX M   0     mente        z
SFX M   0     ente         m
SFX M   0     mente        l

# ...mente (variante)

SFX m Y 47
SFX m   a      camente      ia
SFX m   r      mente        car
SFX m   ar     camente      iar
SFX m   0      amente       dor
SFX m   ário   ariamente    ário
SFX m   ério   eriamente    ério
SFX m   ório   oriamente    ório
SFX m   ódico  odicamente   ódico
SFX m   áfico  aficamente   áfico
SFX m   éfico  eficamente   éfico
SFX m   ífico  ificamente   ífico
SFX m   ófico  oficamente   ófico
SFX m   úfico  uficamente   úfico
SFX m   ágico  agicamente   ágico
SFX m   égico  egicamente   égico
SFX m   ígico  igicamente   ígico
SFX m   ógico  ogicamente   ógico
SFX m   úgico  ugicamente   úgico
SFX m   árgico  argicamente   árgico
SFX m   érgico  ergicamente   érgico
SFX m   írgico  irgicamente   írgico
SFX m   órgico  orgicamente   órgico
SFX m   úrgico  urgicamente   úrgico
SFX m   ático  aticamente   ático
SFX m   ético  eticamente   ético
SFX m   ítico  iticamente   ítico
SFX m   ótico  oticamente   ótico
SFX m   ável   avelmente    ável
SFX m   ível   ivelmente    ível
SFX m   óvel   ovelmente    óvel
SFX m   âmico  amicamente   âmico
SFX m   êmico  emicamente   êmico
SFX m   ímico  imicamente   ímico
SFX m   ômico  omicamente   ômico
SFX m   ânico  anicamente   ânico
SFX m   ênico  enicamente   ênico
SFX m   ínico  inicamente   ínico
SFX m   ônico  onicamente   ônico
SFX m   ástico asticamente  ástico
SFX m   ístico isticamente  ístico
SFX m   óstico osticamente  óstico
SFX m   ústico usticamente  ústico
SFX m   ícito  icitamente   ícito
SFX m   ítimo  itimamente   ítimo
SFX m   ópico  opicamente   ópico
SFX m   ínimo  inimamente   ínimo
SFX m   árquico  arquicamente  árquico

# ...mento

SFX N Y 10
SFX N   do     mento     do
SFX N   do     mentos    do
SFX N   e      amento    e
SFX N   e      amentos   e
SFX N   r      mento     ar
SFX N   r      mentos    ar
SFX N   er     imento    er
SFX N   er     imentos   er
SFX N   r      mento     ir
SFX N   r      mentos    ir

# ...tório

SFX n Y 4
SFX n   r      tório    r
SFX n   r      tória    r
SFX n   r      tórios   r
SFX n   r      tórias   r

# ...diminutivo feminino inha

SFX Q Y 29
SFX Q   a      inha    [^cgç]a
SFX Q   a      inhas   [^cgç]a
SFX Q   ça     cinha   ça
SFX Q   ça     cinhas  ça
SFX Q   ca     quinha  ca
SFX Q   ca     quinhas ca
SFX Q   a      uinha   ga
SFX Q   a      uinhas  ga
SFX Q   e      inha    e
SFX Q   e      inhas   e
SFX Q   i      inha    i
SFX Q   i      inhas   i
SFX Q   o      inha    [^cgç]o
SFX Q   o      inhas   [^cgç]o
SFX Q   os     inha    [^cgç]os
SFX Q   os     inhas   [^cgç]os
SFX Q   ço     cinha   ço
SFX Q   ço     cinhas  ço
SFX Q   co     quinha  co
SFX Q   co     quinhas co
SFX Q   cos    quinha  cos
SFX Q   cos    quinhas cos
SFX Q   o      uinha   go
SFX Q   o      uinhas  go
SFX Q   os     uinha   gos
SFX Q   os     uinhas  gos
SFX Q   0      inha    [lz]
SFX Q   0      inhas   l
SFX Q   0      ezinhas z

# ...diminutivo masculino inho

SFX q Y 22
SFX q   e      inho    e
SFX q   e      inhos   e
SFX q   0      nho     i
SFX q   0      nhos    i
SFX q   0      inho    z
SFX q   0      inhos   z
SFX q   o      inho    [^cgç]o
SFX q   o      inhos   [^cgç]o
SFX q   ço     cinho   ço
SFX q   ço     cinhos  ço
SFX q   co     quinho  co
SFX q   co     quinhos co
SFX q   o      uinho   go
SFX q   o      uinhos  go
SFX q   os     inho    [^cgç]os
SFX q   os     inhos   [^cgç]os
SFX q   ços    cinho   ços
SFX q   ços    cinhos  ços
SFX q   cos    quinho  cos
SFX q   cos    quinhos cos
SFX q   os     uinho   gos
SFX q   os     uinhos  gos

# ...diminutivo feminino zinha

SFX K Y 16
SFX K   0      zinha    [aáeéiíuúã]
SFX K   0      zinhas   [aáeéiíuúã]
SFX K   0      azinha   [lr]
SFX K   0      azinhas  [lr]
SFX K   m      nzinha   m
SFX K   m      nzinhas  m
SFX K   0      inha     [sz]
SFX K   0      inhas    [sz]
SFX K   o      azinha   [^ã]o
SFX K   o      azinhas  [^ã]o
SFX K   o      zinha    [^ç]ão
SFX K   o      zinhas   [^ç]ão
SFX K   0      zinha    ção
SFX K   0      zinhas   ção
SFX K   os     azinha   os
SFX K   os     azinhas  os

# ...diminutivo masculino zinho

SFX k Y 12
SFX k   0      zinho    [eéiíoôóuúlr]
SFX k   0      zinhos   [eéiíôóuú]
SFX k   0      zinhos   [^ã]o
SFX k   ão     õezinhos ão
SFX k   m      nzinho   m
SFX k   m      nzinhos  m
SFX k   0      inho     [sz]
SFX k   0      inhos    [sz]
SFX k   l      izinhos  l
SFX k   0      ezinhos  r
SFX k   s      zinho    os
SFX k   s      zinhos   os

# ...diminutivo feminino - zinho com palavras acentuadas

SFX X Y 2
SFX X   ônia      oniazinha    ônia
SFX X   ônia      oniazinhas   ônia


# ...diminutivo masculino ãos - ãozinhos (L - minusculo)

SFX l Y 2
SFX l   0      zinho    ão
SFX l   0      zinhos   ão

# ...diminutivo masculino ães - ãezinhos (L - minusculo)

SFX c Y 2
SFX c   0      zinho    ão
SFX c   o      ezinhos  ão


# ...aumentativo masculino ...ão 

SFX j Y 14
SFX j   o      ão      [^ã]o
SFX j   o      ões     [^ã]o
SFX j   0      zão     [ôólru]
SFX j   0      zões    [ôólru]
SFX j   a      ão      a
SFX j   a      ões     a
SFX j   os     ão      os
SFX j   os     ões     os
SFX j   0      zão     ão
SFX j   0      zões    ão
SFX j   e      ão      e
SFX j   e      ões     e
SFX j   0      ão      [sz]
SFX j   0      ões     [sz]

# ...aumentativo feminino ...ona 

SFX J Y 12
SFX J   0      na      [^ã]o
SFX J   0      nas     [^ã]o
SFX J   ão     ona     ão
SFX J   ão     onas    ão
SFX J   s      na      os
SFX J   s      nas     os
SFX J   a      ona     a
SFX J   a      onas    a
SFX J   0      zona    r
SFX J   0      zonas   r
SFX J   m      nzona   m
SFX J   m      nzonas  m

# ...damente (variante de verbos) diminutivo e aumentativo

SFX L Y 18
SFX L   r      damente      [ia]r
SFX L   er     idamente     er
SFX L   r      dinha        [ia]r
SFX L   r      dinhas       [ia]r
SFX L   r      dinho        [ia]r
SFX L   r      dinhas       [ia]r
SFX L   r      dona         [ia]r
SFX L   r      donas        [ia]r
SFX L   r      dão          [ia]r
SFX L   r      dões         [ia]r
SFX L   er     idinha       er
SFX L   er     idinhas      er
SFX L   er     idinho       er
SFX L   er     idinhos      er
SFX L   er     idona        er
SFX L   er     idonas       er
SFX L   er     idão         er
SFX L   er     idões        er

# ...idade
